【裁判字號】    90,婚,430
【裁判日期】    900709
【裁判案由】    離婚
【裁判全文】
臺灣台中地方法院民事判決  九十年度婚字第四三○號
    原      告  甲○○
    被      告  乙○○
右當事人間請求離婚事件，本院判決如左：
    主    文
准原告與被告離婚。
訴訟費用由被告負擔。
    事    實
甲、原告方面：
  一、聲明：求為判決如主文所示。
  二、陳述：
      兩造為夫妻，詎被告竟自民國八十八年元月開始毆打原告，至九十年元月廿三日止，
      陸續毆打原告數十次，最後一次在九十年元月廿三日，被告又因故以鐵條毆打原告，
      並在口中直喊：今天非讓你死不可，致原告受有頭部外傷、枕部瘀腫、左小腿瘀腫挫
      傷等傷害，經原告向台中地方法院檢察署提起告訴，並經起訴在案，另原告亦向台中
      地方法院申請保護令，被告竟不依保護令之規定，又騷擾原告二次，且被告自八十八
      年十二月起即未付原告生活費，讓原告獨自扶養一對子女。爰依民法第一千零五十二
      條第一項第三、五、六款之規定訴請判決離婚。
  三、證據：提出身分證、台灣地方法院檢察署檢察官九十年度偵字第五二八六號家庭暴力
      案件之傷害罪案之簡易判決處刑書、台灣台中地方法院九十年度暫家護字第五九號民
      事暫時保護令等影本各一件為證。
乙、被告方面：
  一、聲明：求為適當之判決。
  二、陳述：同意離婚，結婚後原告竟欠債達新台幣（以下同）四、五百萬元，原告之父親
      、兄弟也都欠被告錢，請求小孩之監護權歸被告。
丙、本院依職權調閱前開暫時保護令聲請卷及本院九十年度家護字第二０二號通常保護令聲
    請事件全卷（含台灣台中地方法院檢察署檢察官九十年度偵字第五二八六號影卷一宗）
    。
    理    由
一、本件原告主張兩造為夫妻，被告經常毆打原告，並於九十年元月廿三日以鐵條毆打並意
    圖殺害原告，且自八十八年十二月起即未付原告生活費，讓原告獨自扶養一對子女。爰
    依民法第一千零五十二條第一項第三、五、六款之規定訴請判決離婚；被告則以同意離
    婚，結婚後原告竟欠債達四、五百萬元，原告之父親、兄弟也都欠被告錢，請求小孩之
    監護權歸被告等語資為抗辯。
二、原告主張之事實，為被告所不否認，且有原告所提出之身分證、前開簡易判決處刑書、
    民事暫時保護令等影本各一件為證，並經本院依職權調閱本院九十年度家護字第二０二
    號全卷，並有診斷證明書三紙、兩造偵訊筆錄附於該案中之偵卷可稽。被告雖辯稱原告
    有欠債及原告之父、兄弟欠被告錢云云，惟被告就其主張並未舉證，且縱令屬實，亦不
    可以此據為被告毆打原告之正當理由。原告之主張，自堪信為真實。
三、按夫妻之一方受他方不堪同居之虐待者，他方得向法院請求離婚，民法第一千零五十二
    條第一項第三款定有明文。所謂不堪同居之虐待，係指予以身體上或精神上不可忍受之
    痛苦，致不堪繼續同居者而言；又身體上及精神上不堪同居之虐待，究竟有無此種虐待
    ，須從夫妻之一方對待他方，是否處於誠摯基礎而為觀察。
    此誠摯基礎，若未動搖，則偶有勃谿，固難謂為不堪同居之虐待，若已動搖，則不能以
    毆打次數不多之故，即謂非不堪同居之虐待（參照最高法院三十四年上字第三九六八號
    、七十年臺上字第一二二三號、七十年臺上字第一九二二號判決）。本院審酌被告對自
    己結髮妻子居然可以以鐵條毆打頭部，可說是全無夫妻情分，罔顧原告生死，足見被告
    所為，實已造成原告在身體上及精神上不可忍受之痛苦，致不堪繼續同居。從而，原告
    本於民法第一千零五十二條第一項第三款規定請求離婚，為有理由，應予准許。本件既
    准兩造離婚，則原告仍依據民法第一千零五十二條第一項第五款、第六款之規定訴請離
    婚，為請求權競合，本院自毋庸再予審認，併此敘明。至被告稱請求小孩監護權歸伊，
    此可由兩造離婚後再為協議，若有協議不成之情形，並可依非訟程序聲請法院酌定，末
    此敘明。
四、據上論結，原告之訴為有理由，爰依民事訴訟法第七十八條，判決如主文。
中        華        民        國   九十     年      七       月      九       日
                                臺灣臺中地方法院家事法庭
~B法      官  王靜秋
右為正本係照原本作成
如對本判決上訴，應於判決正本送達後廿日內向本院提出上訴狀
中        華        民        國   九十     年      七       月      十       日
~B法院書記官


司法院資訊處製作；財團法人民間司法改革基金會備份。
